臺灣屏東地方法院刑事判決　　　　　　　100年度易字第417號
公　訴　人　臺灣屏東地方法院檢察署檢察官
被　　　告　吳文財
上列被告因竊盜案件，經檢察官提起公訴（100 年度偵字第3279
號），因被告於準備程序中就被訴事實為有罪之陳述，經告知簡
式審判程序之旨，並聽取當事人之意見後，經本院合議庭裁定由
受命法官獨任進行簡式審判程序，茲判決如下：
    主  文
吳文財攜帶兇器竊盜，累犯，處有期徒刑捌月。扣案之鉛筆刀壹
支沒收。
    事  實
一、吳文財前於民國97年間因恐嚇案件，經本院以97年度簡字第
    64號判決判處有期徒刑3 月，並經本院以97年度簡上字第95
    號判決駁回上訴而確定，於98年1 月25日徒刑執行完畢出監
    。詎猶不知悔改，於100 年3 月15日下午1 時許，行經李松
    山位在屏東縣枋寮鄉○○段697 之1 地號土地上果園時，竟
    意圖為自己不法之所有，基於竊盜之犯意，以其隨身攜帶且
    客觀上足對人生命、身體構成威脅而屬兇器之鉛筆刀，割下
    該果園內番茄1 臺斤及蕃石榴12臺兩（起訴書誤載為蕃石榴
    10臺兩，價值共計約新臺幣100 元) 而竊取得手。嗣為警巡
    邏時查獲，並當場扣得吳文財所有供犯罪所用之鉛筆刀1 支
    ，及遭竊之上開番茄、番石榴。
二、案經李松山訴由屏東縣警察局枋寮分局報告臺灣屏東地方法
    院檢察署檢察官偵查起訴。
    理  由
一、按除被告所犯為死刑、無期徒刑、最輕本刑為3 年以上有期
    徒刑之罪或高等法院管轄第一審案件者外，於法院行準備程
    序進行中，被告先就被訴事實為有罪之陳述時，審判長得告
    知被告簡式審判程序之旨，並聽取當事人、代理人、辯護人
    及輔佐人之意見後，裁定進行簡式審判程序；受命法官行準
    備程序，與法院或審判長有同一之權限，刑事訴訟法第273
    條之1 第1 項、第279 條第2 項前段分別定有明文。查本件
    被告吳文財所犯非為死刑、無期徒刑、最輕本刑為3 年以上
    有期徒刑之罪或高等法院管轄第一審案件，其於本院100 年
    6 月21日準備程序進行中，先就前揭被訴事實為有罪之陳述
    （見本院卷第44頁反面），經受命法官告知簡式審判程序之
    旨，並聽取當事人之意見後，本院合議庭認無不得或不宜改
    依簡式審判程序進行之處，爰依刑事訴訟法第273 條之1 第
    1 項，裁定本件由受命法官獨任進行簡式審判程序。並依刑
    事訴訟法第159 條第2 項、第273 條之2 規定，本件不適用
    同法第159 條第1 項關於傳聞法則之規定，證據調查亦不受
    同法第159 條第1 項、第161 條之2 、第161 條之3 、第16
    3 條之1 及第164 條至第170 條規定之限制，合先敘明。
二、上開事實，業據被告於警詢、偵訊、本院準備程序及審判程
    序時坦承不諱（見警卷第3 頁反面、第4 頁，偵卷第4 頁，
    本院卷第44頁反面、第48頁），核與證人即告訴人李松山於
    警詢時證述之遭竊情節相符（見警卷第10頁），並有勘察採
    證同意書1 紙、屏東縣政府警察局枋寮分局搜索扣押筆錄及
    扣押物品目錄表1 份、告訴人出具之贓物認領保管單1 紙、
    查獲照片6 張在卷可稽（見警卷第13至17、21至24頁），復
    有番茄1 臺斤、蕃石榴12臺兩（均已由告訴人領回，見警卷
    第21頁）、鉛筆刀1 支扣案足憑。經核上揭證據均足補強被
    告自白，足認被告自白與事實相符，堪信為真實。從而，本
    案事證明確，被告犯行洵堪認定，應依法論科。
三、按刑法第321 條第1 項第3 款之攜帶兇器竊盜罪，係以行為
    人攜帶兇器竊盜為其加重條件，此所謂兇器，其種類並無限
    制，凡客觀上足對人之生命、身體、安全構成威脅，具有危
    險性之兇器均屬之，且祇須行竊時攜帶此種具有危險性之兇
    器為已足，並不以攜帶之初有行兇之意圖為必要，最高法院
    著有79年度台上字第5253號判例可資參照。本件扣案鉛筆刀
    ，刀鋒銳利，觀之卷附照片1 紙即明（見警卷第22頁下方照
    片），客觀上自足對人之生命、身體構成威脅，應屬兇器無
    疑。是核被告所為，係犯刑法第321 條第1 項第3 款之攜帶
    兇器竊盜罪。又被告有前揭事實及理由欄一所載科刑執畢紀
    錄，並於98年1 月25日徒刑執行完畢出監乙節，有臺灣高等
    法院被告前案紀錄表1 份在卷供參（見本院卷第4 至11頁）
    ，其受有期徒刑之執行完畢，5 年以內故意再犯本件有期徒
    刑以上之罪，為累犯，應依刑法第47條第1 項規定，加重其
    刑。爰審酌被告不思以正當途徑獲取財物，任意竊取他人財
    物，未尊重他人財產權利，行為確有不該，然衡其所竊之物
    價值甚微，並已發還告訴人，犯罪所生損害非鉅，智識程度
    為國小畢業、家庭經濟狀況為貧寒（見警卷第3 頁調查筆錄
    紀載），復念其犯後坦承犯行，態度尚可等一切情狀，量處
    如主文所示之刑，以資儆懲。另扣案之鉛筆刀1 支，為被告
    所有並供其犯本件犯罪所用，業據被告供承明確（見偵卷第
    4 頁），應依刑法第38條第1 項第2 款，併予宣告沒收。
據上論斷，應依刑事訴訟法第273 條之1 第1 項、第299 條第1
項前段，刑法第321 條第1 項第3 款、第47條第1 項、第38條第
1 項第2 款，判決如主文。
本案經檢察官陳立興到庭執行職務。
中    華    民    國    100    年    7    月    5     日
                  刑事第五庭  法  官  黃柏霖
以上正本證明與原本無異。
如不服本判決應於收受判決後10日內向本院提出上訴書狀，並應
敘述具體理由；其未敘述上訴理由者，應於上訴期間屆滿後20日
內向本院補提理由書（均須按他造當事人之人數附繕本）「切勿
逕送上級法院」。
中    華    民    國   100    年    7     月    5     日
                              書記官  史安琪
附錄論罪科刑法條：刑法第321條第1項第3款。
中華民國刑法第321條
（加重竊盜罪）
犯竊盜罪而有下列情形之一者，處 6 月以上、5 年以下有期徒
刑，得併科新臺幣 10 萬元以下罰金：
一、侵入住宅或有人居住之建築物、船艦或隱匿其內而犯之者。
二、毀越門扇、牆垣或其他安全設備而犯之者。
三、攜帶兇器而犯之者。
四、結夥三人以上而犯之者。
五、乘火災、水災或其他災害之際而犯之者。
六、在車站、埠頭、航空站或其他供水、陸、空公眾運輸之舟、
    車、航空機內而犯之者。
前項之未遂犯罰之。